# 1. Dependencies
```{r}
install.packages("stringi")
install.packages("stringr")
install.packages("udpipe")
install.packages("tidyverse")
source("https://raw.githubusercontent.com/oltkkol/vmod/master/simplest_text.R")
```

# 2. Import textů (getfilecontent)
```{r}
rawLangIT <- GetFileContent("assets/jazyky/IT.txt")
tokLangIT <- TokenizeText(rawLangIT)
tokLangIT_chars <- TokenizeText(rawLangIT, "[a-z]", regexIsMask = T)
```

# 3. Questy
## 1. Quest 1: 
jak se mění průměrná délka slov, když text roste (kdybychom chtěli loop skrz celý text, musíme místo limitu dát length(tokText))

```{r}
growing <- function (rawText, limit){
  result <- c()
  tokText <- TokenizeText(rawText)
  for (i in 1:limit){
    tempMean <- mean(nchar(tokText[1:i]))
    result <- append(result, tempMean)
    
    #progress bar
    cat("\n")
    cat(i)
  }
  return(result)
}

vysledek <- growing(rawLangIT, 1000)
hist(vysledek)
```

##2. Quest (lingvistický quest): 
udělejte odhad průměrné délky slov pro autora z jediné jeho knihy.

```{r}

#Input of function: 1. raw txt file, 2. number of shuffles (int)


meanChars <- function(rawText, shuffleNumber) {
  result <- c()
  tokText <- TokenizeText(rawText)
  for (i in 1:shuffleNumber){
    tempMean <- mean(nchar(sample(tokText, replace = T)))
    result <- append(result, tempMean)
    
    #progress bar
    cat("\n")
    cat(i)
  }
  
  resultHist <- hist(result, breaks = 100)
  return(result)
  return(resultHist)
}

vysledek <- meanChars(rawLangIT, 200)
mean(vysledek)
quantile(vysledek,  probs=c(0.025, 0.975) )

```


##3. Quest Vagon

```{r}
#### exec. time
start.time <- Sys.time()


## Ve vagonu je 92 lidí (83p + 9l), v kabince 5 lidí.

probabilityTrain <- function(shuffleNumber){
  
  vagon <- c(rep("pravak", 83), rep("levak", 9))
  vysledek <- c()
  
  for (i in 1:shuffleNumber){
    kabinka <- sample(vagon, 5)
    vysledek <- append(vysledek, sum(kabinka == "levak"))
  }
  return(vysledek)
}
vysledek <- probabilityTrain(200000)

table(vysledek)
quantile(vysledek, probs=c(0.025, 0.975))
hist(vysledek)


#### exec. time
end.time <- Sys.time()
time.taken <- end.time - start.time
time.taken
####

```

##Quest 4: využívání jednotlivých grafému pro italštinu (boxplot)

```{r}
library(tidyverse)

graphemes <- function(rawText) {
  
  characters_storage <- data.frame()
  tokText <- TokenizeText(rawText, "[a-z]", regexIsMask = T)

  for (i in 1:10){
  characters <- tokText %>%
    sample(replace = T) %>%
    table() %>%
    data.frame()
  
    if (i > 1){
      characters_storage <- characters_storage %>% 
        left_join(characters, by=".")
    } else { 
      characters_storage <- cbind(characters)
    }

  }

return(characters_storage)
}

resultDataFrame <- graphemes(rawLangIT)
resultList <- resultDataFrame %>%
  split(seq(nrow(resultDataFrame))) %>%
  map(c)
resultList

```


##Quest final
Vytvořte skript, který …
	pro zadaný adresář načte všechny texty a získá:
		* počet tokenů
		* počet typů
		* průměrnou délku slov
		* průměrnou délku vět (udpipe!)
		* celkový počet sloves (udpipe!)
		* celkový počet podstatných jmen ve 2. pádu (udpipe!)
		* vypočítá entropii slov:
			table( tokeny) / length(unique( tokeny )) -> p

			- sum( p * log(p) ) -> vyslednaEntropie
	

Výsledky pro jednotlivé texty uložit jako řádky v tabulce s popsanými sloupci.

```{r}
library(tidyverse)
library("stringi")
library("stringr")
library("udpipe")
library("tidyverse")
source("https://raw.githubusercontent.com/oltkkol/vmod/master/simplest_text.R")
qfin_loadDirectory <- GetFilesContentsFromFolder("assets/finalQuestDir")
infoStazeni <- udpipe_download_model(language="czech")
modelUdpipe <- udpipe_load_model(file = infoStazeni$file_model)
```



```{r}

getTextInfo <- function(list){
  #Deklarace vars
  loopNumber <- 0
  textInfoTable <- data.frame()


  #Loop skrze všechny texty
  for (text in list) {
    loopNumber <- loopNumber + 1
    tokenizedText <- TokenizeText(text)
    textName <- names(list[loopNumber])

    cat("\n \n Working on: ")
    cat(textName)


    #JEDNOTLIVÉ FUNKCE
    #1. Počet typů a tokenů
    getToken <- length(tokenizedText)
    getType <- length(unique(tokenizedText))

    #2. Průměrná délka slov
    getMeanWord <- mean(nchar(tokenizedText))
    
    #3. Entropie slov
    p <- table(getToken) / getType

    getEntropy <- - sum(p * log(p))
	
    #4. Udpipe questy (model, anotace)
    annotate <- udpipe_annotate(modelUdpipe, x = text)
    tableAnnotated <- as.data.frame(annotate)

    #4.1. Průměrná délka vět
    sentenceTable <- table(tableAnnotated$sentence_id)
    sentenceListNum <- c()
    for (sentence in sentenceTable){sentenceListNum <- append(sentence, sentenceListNum)}

    getMeanSentence <- mean(sentenceListNum)
    
    #4.2. Celkový počet sloves a podstatných jmen ve 2. pádu 
    POS <- tableAnnotated$upos

    getVerbs <- length(which(POS == "VERB"))
    getNouns <- grepl("N...2.*", tableAnnotated$xpos)%>%
      which()%>%
      length()

    #Vložení do tabulky
    textInfoTable <- rbind(textInfoTable, c(getToken, getType, getMeanWord, getMeanSentence, getEntropy, getVerbs, getNouns))
   }

  #Pojmenování řádků a seznamů tabulky
  colnames(textInfoTable) <- c("Počet tokenů", "Počet typů", "Průměrná délka slov", "Průměrná délka vět", "Entropie", "Verbs", "Nouns (2. pád)")
  rownames(textInfoTable) <- names(list)
  
  return(textInfoTable)
}


vysledek <- getTextInfo(qfin_loadDirectory)






```

